【裁判字號】    98,審易,88
【裁判日期】    980605
【裁判案由】    贓物等
【裁判全文】
臺灣新竹地方法院宣示判決筆錄          98年度審易字第88號
公  訴  人  臺灣新竹地方法院檢察署檢察官
被      告  辛○○
            庚○○
            戊○○
            丙○○
共      同
指定辯護人  本院公設辯護人  甲○○
上列被告等因贓物等一案，經檢察官提起公訴（97年度偵字第66
35號、98年度偵字第985 號）後，聲請本院改依協商程序而為判
決，於中華民國98年6 月5 日下午4 時在本院刑事第十一法庭宣
示判決，出席職員如下：
法官起立朗讀判決主文、犯罪事實要旨、處罰條文，及告以上訴
限制、期間並提出上訴狀之法院，且諭知記載其內容：
一、主  文：
    辛○○犯竊盜罪，累犯，處有期徒刑肆月。又犯竊盜罪，累
    犯，處有期徒刑肆月。又共同犯竊盜罪，累犯，處有期徒刑
    肆月。應執行有期徒刑拾月。
    庚○○共同犯竊盜罪，累犯，處有期徒刑肆月，如易科罰金
    ，以新臺幣壹仟元折算壹日。
    戊○○共同故買贓物，處有期徒刑月，如易科罰金，以新
    臺幣壹仟元折算壹日。
    丙○○共同故買贓物，累犯，處有期徒刑月。又明知為禁
    藥而轉讓，累犯，處有期徒刑月。又轉讓第一級毒品，累
    犯，處有期徒刑壹年壹月。應執行有期徒刑壹年肆月。
二、犯罪事實要旨：
（一）辛○○、庚○○、丙○○之累犯紀錄：
  １、辛○○前曾於民國96年3 月間，因詐欺等案件，經本院於
      96年3 月22日，以96年度竹簡字第458 號判決，分別判處
      有期徒刑4 月、4 月，並經定應執行刑為有期徒刑6 月，
      嗣於96年4 月13日確定，並於96年6 月5 日易科罰金執行
      完畢。
  ２、庚○○前曾於93年9 月間，因違反毒品危害防制條例案
      件，經本院於94年2 月25日，以93年度訴字第503 號判決
      ，分別判處有期徒刑7 月、6 月，並經定應執行刑為有期
      徒刑11月，嗣於94年2 月25日確定。又於94年3 月間，
      因竊盜案件，經本院於95年3 月17日，以94年度易字第31
      9 號判決，判處有期徒刑1 年3 月，嗣於95年3 月27日確
      定；又於94年3 月間，因違反毒品危害防制條例案件，
      經本院於94年9 月28日，以94年度訴字第400 號判決，分
      別判處有期徒刑11月、7 月，並經定應執行刑為有期徒刑
      1 年4 月，嗣於94年10月17日確定；又於95年9 月間，
      因頂替案件，經本院於95年10月23日，以95年度竹簡字第
      1132號判決，判處有期徒刑3 月，嗣於95年11月2 日確定
      。上開、、案件復因減刑條例，分別減為有期徒刑
      7 月又15日、5 月又15日、3 月又15日、1 月又15日，並
      經定應執行刑為1 年5 月，再與案件接續執行，於94年
      8 月1 日入監執行，並於96年11月24日縮刑期滿執行完畢
      。
  ３、丙○○前曾於96年3 月間，因違反毒品危害防制條例案件
      ，經本院於96年4 月30日，以96年度竹簡字第637 號判決
      ，判處有期徒刑4 月，嗣於96年5 月18日確定，復因減刑
      條例減為有期徒刑2 月確定，並於97年1 月2 日易科罰金
      執行完畢。
（二）辛○○出於為自己不法所有目的的犯罪意思，(1)於97年7
      月22日上午6 時41分許，駕駛其所竊得之趙梓璘所有車牌
      號碼V9－8592號自用小貨車（竊取貨車所涉竊盜罪，業由
      本院以97年度訴字第1004號判決判處有期徒刑4 月），在
      新竹縣竹東鎮○○路「大鄉魚池」旁，徒手竊取乙○○所
      有鷹架鐵板60塊，得手後置於上開竊得之車輛上；(2)又於
      97年7 月27日上午6 時許，在新竹縣竹東鎮○○路432 號
      旁空地，徒手竊取己○○所有之支撐鷹架鐵管90支，得手
      後放置於前揭竊得之車輛上。嗣先後於97年8 月1 日、97
      年8 月6 日販售予不知情之資源回收業者林翠珍（由檢察
      官另為不起訴處分）。
（三）辛○○、庚○○係朋友關係，2 人共同出於為自己不法所
      有目的的犯罪意思聯絡及行為分擔，於97年8 月4 日下午
      5 時許，由辛○○駕駛其前開所竊得之車輛搭載庚○○前
      往位於新竹縣竹東鎮○○路○ 段632 號旁之「意念工坊」
      倉庫（該倉庫門開一半未鎖），進入該倉庫後（侵入建築
      物部分未據告訴），共同徒手竊取丁○○所有之原木桌1
      張，得手後將上揭原木桌放置在上揭竊得之車輛上，並於
      同日晚上8 時15分許，共同載運至新竹縣芎林鄉○○路96
      巷33號戊○○住處銷贓。
（四）戊○○、丙○○係國中同學，2 人均明知上揭原木桌係辛○○及庚○○所共同竊得之贓物，竟共同出於故買贓物的
      犯罪意思聯絡及行為分擔，於97年8 月4 日晚上8 時20分
      許，在戊○○住處由戊○○出面殺價後，以新臺幣（下同
      ）1 萬5,000 元之價格買受上揭原木桌，並由丙○○於同
      日交付8,000 元予辛○○，辛○○則分4,000 元予庚○○
      。辛○○於當日另詢問丙○○稱：「能不能幫我找找看安
      非他命，我要1 克」等語，丙○○表示：「我幫你問問看
      」等語。再於3 、4 日後晚上（即97年8 月7 、8 日晚上
      ）辛○○與庚○○2 人再次一起前往范瑞麟住處。
（五）丙○○明知安非他命類藥品係經行政院衛生署公告禁止使
      用之禁藥，亦為毒品危害防制條例第2 條第2 項第2 款所
      管制之第二級毒品，不得非法持有及轉讓，竟基於轉讓安
      非他命的犯罪意思，於97年8 月7 、8 日晚上某時，在范
      瑞麟住處，向辛○○表示：有幫他找到安非他命，並當場
      交付2,000 元現金及轉讓市價約5,000 元之安非他命1 小
      包予辛○○。丙○○亦明知海洛因為毒品危害防制條例第
      2 條第2 項第1 款所管制之第一級毒品，不得非法持有及
      轉讓，竟基於轉讓第一級毒品海洛因的犯罪意思，於上開
      時、地，轉讓市價約5,000 元之海洛因予庚○○。嗣經警
      循線查獲，始知上情（起訴書原認丙○○轉讓安非他命部
      分，係犯毒品危害防制條例第8 條第2 項之轉讓第二級毒
      品罪，應更正為藥事法第83條第1 項之轉讓禁藥罪，業經
      蒞庭之公訴檢察官提出補充理由書及於98年5 月19日本院
      準備程序時當庭更正）。
三、處罰條文：
    藥事法第83條第1 項，毒品危害防制條例第8 條第1 項，刑
    法第11條前段、第28條、第320 條第1 項、第349 條第2 項
    、第47條第1 項、第51條第5 款、第41條第1 項前段。
四、協商判決除有刑事訴訟法第455 條之4 第1 項第1 款之於本
    訊問程序終結前，被告撤銷協商合意或檢察官撤回協商聲請
    者；第2 款之被告協商之意思非出於自由意志者；第4 款之
    被告所犯之罪非第455 條之2 第1 項所定得以協商判決者；
    第6 款之被告有其他較重之裁判上一罪之犯罪事實者；第7
    款之法院認應諭知免刑或免訴、不受理者等情形之一，及違
    反同條第2 項之法院應於協商合意範圍內為判決；法院為協
    商判決所科之刑，以宣告緩刑或2 年以下有期徒刑、拘役或
    罰金為限之規定外，檢察官與被告均不得上訴。
五、如有前項得上訴之情形，得自收受宣示判決筆錄送達之日起
    10日內，向本院提出上訴書狀，上訴於第二審法院。
中    華    民    國    98    年    6     月    5     日
                  刑事第九庭書  記  官  蕭汝芳
                            審判長法官  馮俊郎
以上筆錄正本係照原本作成。
中    華    民    國    98    年    6     月    5     日
                            書  記  官  蕭汝芳
附錄本案處罰實體法條全文：
＊刑法第320 條第1 項：
意圖為自己或第三人不法之所有，而竊取他人之動產者，為竊盜
罪，處5 年以下有期徒刑、拘役或500 元以下罰金。（罰金之貨
幣單位改為新臺幣，並提高為30倍）
＊刑法第349 條第2 項：
搬運、寄藏、故買贓物或為牙保者，處5 年以下有期徒刑、拘役
或科或併科1,000 元以下罰金。（罰金之貨幣單位改為新臺幣，
並提高為30倍）
＊藥事法第83條第1 項：
明知為偽藥或禁藥，而販賣、供應、調劑、運送、寄藏、牙保、
轉讓或意圖販賣而陳列者，處7 年以下有期徒刑，得併科新臺幣
500 萬元以下罰金。
＊毒品危害防制條例第8 條第1 項：
轉讓第一級毒品者，處1 年以上7 年以下有期徒刑，得併科新臺
幣100 萬元以下罰金。


司法院資訊處製作；財團法人民間司法改革基金會備份。
